臺灣高等法院民事裁定
110年度聲字第29號
聲  請  人  張憶如  

上列聲請人因與相對人中華電信股份有限公司間請求返還不當得
利事件，對於中華民國109年10月19日臺灣臺北地方法院109年度
訴字第6676號裁定抗告（本院110年度抗字第74號），並聲請訴
訟救助，本院裁定如下：
    主  文
聲請駁回。
    理  由
一、按訴訟救助須以當事人無資力支出訴訟費用及非顯無勝訴之
    望為要件；當事人因無資力支出訴訟費用而聲請訴訟救助者
    ，關於無資力支出訴訟費用之事由，應提出可使法院信其主
    張為真實並能即時調查之證據，以釋明之，此觀民事訴訟法
    第107條、第109條第2項、第284條之規定自明。又所謂無資
    力支出訴訟費用，係指窘於生活，且缺乏經濟信用，並無籌
    措款項以支出訴訟費用之信用技能者而言（最高法院43年台
    抗字第152號判決先例意旨參照）。又法院調查聲請人是否
    無資力支出訴訟費用，專就聲請人提出之證據為之，如聲請
    人未提出證據，或依其提出之證據，未能信其無資力支出訴
    訟費用之主張為真實，即應將其聲請駁回，並無派員調查之
    必要（最高法院108年度台抗字第433號裁定參照）。
二、本件聲請人因與相對人中華電信股份有限公司間請求返還不
    當得利事件，不服民國（下同）109年10月19日原法院109年
    度訴字第6676號裁定（下稱系爭裁定），提起抗告，並聲請
    訴訟救助。惟查聲請人聲請訴訟救助，固提出其108年度綜
    合所得稅各類所得資料清單及全國財產稅總歸戶財產查詢清
    單（見本院卷第7、9頁）以為釋明，然上開資料僅係稅捐稽
    徵機關將應予課稅所得、財產登記建檔之資料，如依法不予
    核課或不併計綜合所得總額課稅之所得、財產，即未必登記
    在該等資料內，故徒以上開資料無從推知聲請人資力之全貌
    ，亦無法遽認聲請人已無其他可運用資金或缺乏經濟信用，
    不足以釋明其已窘於生活，且缺乏經濟上信用。此外，聲請
    人未再提出其他能即時調查之證據，以釋明其無資力支出訴
    訟費用之主張為真實，依上說明，本件訴訟救助之聲請即不
    應准許，應予駁回。聲請人請求向新北市樹林區公所調閱其
    所為新冠肺炎補助申請，以資證明其無資力云云，並無調查
    必要，併此敘明。
三、據上論結，本件訴訟救助之聲請為無理由，爰裁定如主文。
中　　華　　民　　國　　110 　年　　1 　　月　　20　　日
                  民事第十九庭  
                      審判長法  官  魏麗娟
                            法  官  張婷妮
                            法  官  陳慧萍
正本係照原本作成。
如不服本裁定，應於收受送達後10日內向本院提出抗告狀，並應
繳納抗告費新臺幣１千元。
中　　華　　民　　國　　110 　年　　1 　　月　　20　　日

  　　　　　　　　　　　　　書記官  任正人